臺灣橋頭地方法院民事裁定　　　　　 110年度橋簡聲字第36號
聲　請　人　余佩蓉　
相　對　人　長鑫資產管理股份有限公司

法定代理人　潘代鼎　
上列當事人間聲請停止強制執行事件，本院裁定如下：
    主  文
聲請人供擔保新臺幣壹萬伍仟元後，本院一一Ｏ年度司執字第五
○九○三號執行事件之強制執行程序，於本院一一Ｏ年度橋簡字
第一○六四號債務人異議之訴事件判決確定前或終結前，暫予停
止執行。
    理  由
一、聲請意旨略以：相對人持臺灣高雄地方法院民國110 年度司
    執字第124209號債權憑證為執行名義，向本院民事執行處聲
    請對聲請人為強制執行，經本院以110 年度司執字第00000
    號（下稱系爭執行事件）受理。惟聲請人已提起債務人異議
    之訴（即本院110 年度橋簡字第1064號債務人異議之訴事件
    ，下稱系爭訴訟），而系爭執行事件若不停止執行，聲請人
    之損害勢難回復原狀，爰依強制執行法規定請准裁定系爭執
    行事件於系爭訴訟判決確定或終結前停止執行等語。
二、按強制執行程序開始後，除法律另有規定外，不停止執行；
    有回復原狀之聲請，或提起再審或異議之訴，或對於和解為
    繼續審判之請求，或提起宣告調解無效之訴、撤銷調解之訴
    ，或對於許可強制執行之裁定提起抗告時，法院因必要情形
    或依聲請定相當並確實之擔保，得為停止強制執行之裁定，
    強制執行法第18條定有明文。又按法院依強制執行法第18條
    第2 項定擔保金額而准許停止強制執行之裁定者，該項擔保
    係備供債權人因停止執行所受損害之賠償，其數額應依標的
    物停止執行後，債權人未能即時受償或利用該標的物所受之
    損害額，或其因另供擔保強制執行所受之損害額定之，非以
    標的物之價值或其債權額為依據。
三、經查，聲請人主張之前開事實暨執行尚未終結乙節，業經本
    院核閱系爭執行事件及系爭訴訟全卷無訛，是聲請人聲請停
    止執行，應屬有據。惟為確保相對人因聲請人聲請停止強制
    執行不當可能遭受之損害得獲賠償，並兼顧兩造之權益，本
    院爰依聲請人之聲請，許其提供相當並確實之擔保後停止強
    制執行。本院審酌系爭執行事件卷宗所附民事強制執行聲請
    狀所載，相對人於系爭執行事件聲請強制執行之債權額為新
    臺幣（下同）54,393元，因聲請人聲請停止執行，相對人獲
    償之時間必然延宕，而系爭訴訟係適用簡易訴訟程序之案件
    ，參考各級法院辦案期限實施要點之規定，民事簡易程序第
    一審審判案件期限為10個月、民事第二審審判案件期限為2
    年，合計為2 年10月，另審酌相對人於本件停止執行期間可
    能遭受之損害當係無法即時因強制執行滿足其債權為其他利
    用更有所得之損失等情，認本件之擔保金額應以15,000元為
    適當。
四、依強制執行法第18 條第2 項，裁定如主文。
中    華    民    國   110    年    11    月    17    日
                  橋頭簡易庭  法      官  郭育秀
以上正本與原本相符。
如不服本裁定，應於送達後10日內，向本院提出抗告狀並表明抗
告理由，如於本裁定宣示後送達前提起抗告者，應於裁定送達後
10日內補提抗告理由書（須附繕本）。
中    華    民    國   110    年    11    月    17    日
                              書  記  官  塗蕙如